【裁判字號】    89,上易,2460
【裁判日期】    890913
【裁判案由】    賭博
【裁判全文】
臺灣高等法院刑事判決                  八十九年度上易字第二四六號
    上  訴  人
    即  被  告  甲○○
                丁○○
右上訴人，因賭博案件，不服臺灣新竹地方法院，八十八年度易字第五０九號，中華
民國八十九年三月二十七日第一審判決（檢察官聲請簡易判決處刑：臺灣新竹地方法
院檢察署八十七年度偵字第四四九六號）提起上訴，本院判決如左：
    主      文
上訴駁回。
甲○○、丁○○均緩刑年。
    事      實
甲○○、丁○○二人均明知乙○○（另行審理）所經營位於新竹市○○路三一０號之
「大豪家遊藝場」內，前區係擺設「麻將台」、「魔術明星」等二種僅能投入代幣、
無退幣口之電玩機台以躲避警方查緝並掩人耳目，後區則擺設電動賭博機具「水果台
」九台、「數字方塊」六台，與不特定人賭博財物等情，仍與乙○○及遊藝場內另外
二班工作人員基於犯意之聯絡，以每月新台幣（下同）二萬餘元之代價受僱於乙○○
，甲○○自民國（以下同）八十七年六月初起擔任前區兌換代幣、丁○○自同年月八
日起，擔任後區開分、洗分之工作，均倚恃在遊藝場之薪資營生，而共同以之為常業
。其賭博方式為賭客持現金，向店內丁○○等開分員視賭玩機台之種類以不同比例開
分，再以所開分數押注於機台賭玩，賭客押中可贏取倍數不等之分數，並以分數依開
分比例向丁○○等開分員洗分換回現金，如未押中，則賭資悉數歸遊藝場所有。迨至
八十七年七月六日晚上十時許，賭客周寶童（業經判決確定）進入該遊藝場把玩「數
字方塊」機台，總計以二千五百元開分，最後並以五千分向開分員換回一千元而賭博
財物，嗣於同年月八日晚上，周寶童為配合新竹市警察局第一分局警員辦案，乃喬裝
賭客再度前往前址遊藝場，由丁○○開分、洗分，並於當晚八時三十分，由在外埋伏
之警員進入遊藝場內查獲上情及另名正在把玩「水果台」之賭客丙○○（業經判決確
定），並扣得如附表所示之物。案經新竹市警察局第一分局報告臺灣新竹地方法院檢
察署檢察官偵查聲請簡易判決。
    理      由
一、訊據上訴人即被告甲○○、丁○○固不否認於共同被告乙○○所經營之「大豪家
    遊藝場」內擔任前區兌換代幣及後區開、洗分工作，惟均否認該遊藝場有何前揭
    以「水果台」、「數字方塊」等機台與賭客對賭之賭博行為云云。然查：前揭賭
    客得以積分向開分員即被告丁○○兌換金錢等情，業據被告丁○○於警訊時坦承
    在卷（見偵卷第十二頁），並與共同被告乙○○於警訊時所供承該遊藝場前區置
    放「麻將台」、「魔術明星」等投幣不能兌換金錢之機台，後區則擺放「水果台
    」、數字方塊」等，需由店員開分並可以機台積分兌換現金等情大致相符（見偵
    卷六頁）；且該遊藝場確實得以電玩機台積分兌換現金之賭博情形，除共同被告
    周寶童於警訊、檢察官訊問時坦承曾於八十七年七月六日時，至該遊藝場把玩賭
    博機台，以機台積分兌換現金等情無訛外（見偵卷一三、八九頁），另外，共同
    被告丙○○於警訊時亦明確表明其所把玩之「水果台」玩到不玩時可用剩餘分數
    再換回現金（見偵卷二六頁反面），足見該遊藝場內之「水果台」、「數字方塊
    」等機台確實可以分數兌換現金，被告丁○○於警訊之自白與事實相符，應可採
    信。雖然被告丁○○於移送檢察官時改口稱：因伊到職未久，且客人（即被告周
    寶童）說可以換錢，伊始誤認為可以換錢等語（見偵卷八三頁），且於原審訊問
    時見被告周寶童經傳未到，復又改稱根本沒換錢給被告周寶童（見原審卷五四頁
    ），然被告丁○○前後所辯除互相矛盾外，且被告丁○○於查獲時已到職月餘，
    對於遊藝場內究竟得否以機台積分兌換回現金應當知悉，豈有僅因賭客之單面說
    詞即允予兌換現金之理，是被告丁○○所辯不過卸責之詞，不足採信。而被告甲○○在該遊藝場亦工作月餘，對於遊藝場內以後區電玩機台賭博之行為，當知之
    甚詳，顯見與共同被告乙○○、被告丁○○及遊藝場內其他員工間有犯意之聯絡
    。該遊藝場內擺設之「水果台」、「數字方塊」等電動機具，均係以該機具所設
    之偶然機率定輸贏，顯具有射倖性，又有以所贏分數兌換現金之情形，業如前述
    ，被告甲○○、丁○○辯稱均無賭博情形云云，自無足取。此外，復有當場查獲
    如附表所示之物扣案足資佐證，被告等確有賭博情事無訛。另本件查獲之機台有
    十五台之多，且店內有三班人員輪班，經營規模非小，被告甲○○、丁○○係依
    賴遊藝場之薪資為生，以之為常業。是以，本件事證明確，被告甲○○、丁○○
    之犯行應堪認定。
二、核被告甲○○、丁○○以在公眾得出入之場所與人賭博財物為常業，所為係犯刑
    法第二百六十七條之常業賭博罪。被告甲○○、丁○○與共同被告乙○○及遊藝
    場內其他工作人員間有犯意之聯絡，行為之分擔，均為共同正犯。檢察官認為被
    告甲○○、丁○○所為僅成立幫助犯，尚有誤會。
三、原審認被告罪證明確適用刑法第二十八條、第二百六十六條第二項、第二百六十
    七條、第四十一條、第三十八條第一項第二款，罰金罰鍰提高標準條例第一條前
    段、第二條之規定，並審酌被告甲○○、丁○○所為有違社會善良風俗，並助長
    賭風，惟念及其等僅支領固定薪資，犯罪時間非長、所得不高等一切情狀，各量
    處有期徒刑月，如易科罰金均以佰元折算壹日，扣案如附表所示之物均係共
    同被告乙○○所有，分別為供犯罪所用之物、當場賭博之器具及財物，均應予宣
    告沒收。經核原判決認事用法，並無不合，量刑亦屬妥適，上訴人即被告上訴意
    旨，仍執前詞，否認犯罪，指摘原判決不當，為無理由，應予駁回。
四、末查：被告二人未曾受有期徒刑以上刑之宣告，有本院被告全國前案紀錄表二份
    在卷可稽，顧念彼等二人年識尚輕，已知悔悟，其經此次罪刑之宣告後，當知警
    惕而無再犯之虞，本院認其所宣告之刑，以暫不執行為適當，爰均予諭知緩刑
    年，以勵自訴。
據上論斷，應依刑事訴訟法第三百六十八條、刑法第七十四條第一款判決如主文。
本案經檢察官曾忠己到庭執行職務。
中    華    民    國    八十九    年        九      月        十三      日
                            臺灣高等法院刑事第六庭
                                審判長法  官  黃  賽  月
                                      法  官  高  明  哲
                                      法  官  王  麗  莉
右正本證明與原本無異。
不得上訴。
                                      書記官  葉  國  乾
中    華    民    國    八十九    年        九      月        十五      日
附錄：本案論罪科刑法條全文
刑法第二百六十六條第二項
當場賭博之器具與在賭檯或兌換籌碼處之財物，不問屬於犯人與否，沒收之。
刑法第二百六十七條
以賭博為常業者，處二年以下有期徒刑，得併科一千元以下罰金。
附表：
┌───────┬────┬──────────────┐
│物  品  名  稱│數量│備                      註  │
├───────┼────┼──────────────┤
│「水果台」賭博│        │每台均含ＩＣ版一片          │
│電玩機台      │九    台│為當場賭博之器具，均應依刑法│
├───────┼────┤第二百六十六條第二項沒收    │
│「數字方塊」賭│        │                            │
│博電玩機台    │六    台│                            │
├───────┼────┼──────────────┤
│現金三萬三千  │        │在被告丁○○身上查扣，係兌換│
│八百八十元    │        │籌碼處之財物，應依刑法第二百│
│              │        │六十六條第二項沒收          │
├───────┼────┼──────────────┤
│計分卡        │一一六張│                            │
├───────┼────┤                            │
│監視器        │三個    │供犯罪所用之物，應依刑法第三│
├───────┼────┤十八條第一項第二款沒收      │
│              │        │                            │
│日報表        │八０份  │                            │
└───────┴────┴──────────────┘


司法院資訊處製作；財團法人民間司法改革基金會備份。
